臺灣高等法院臺中分院刑事判決　　　　 96年度上易字第493號
上　訴　人　臺灣彰化地方法院檢察署檢察官
上　訴　人
即　被　告　乙○○
　　　　　　　　　　現於臺灣台中看守所羈押中
上列上訴人因被告竊盜案件，不服臺灣彰化地方法院中華民國
96年2月2日96年度易緝字第8號第一審判決（起訴案號：臺灣彰
化地方法院檢察署95年度偵字第3652、4410號，併辦：臺灣台中
地方法院檢察署95年度偵字第13790號），提起上訴，本院判決
如下：
    主  文
上訴駁回。
    事實及理由
一、本案經本院審理結果，認第一審判決認事用法及量刑均無不
    當，應予維持，除補充被告於本院「坦承竊盜犯行」、「共
    犯周宗毅於警詢、偵查中供述」、「臺灣台中地方法院95年
    度易字第1772號判決書（共犯周宗毅被判刑部分）」為認定
    其有罪之證據、理由外，其餘並引用第一審判決書記載之事
    實、證據及理由（如附件）。
二、上訴人即被告乙○○上訴後，仍自白竊盜犯行不諱，且在本
    院未提出其他有利之證據，僅以原審量刑過重，指摘原審判
    決不當云云。按量刑輕重係屬事實審法院得依職權自由裁量
    之事項，苟已斟酌刑法第57條各款所列情狀而未逾越法定刑
    度，不得遽指為違法（最高法院72年度台上字第6696號、75
    年度台上字第7033號判例要旨參照）；且在同一犯罪事實與
    情節，如別無其他加重或減輕之原因，下級審量定之刑，亦
    無過重或失輕之不當情形，則上級審法院對下級審法院之職
    權行使，原則上應予尊重（最高法院85年度台上字第2446號
    裁判意旨參照）。本件原審審酌被告素行不佳，屢次在各大
    醫院行竊。前經臺灣苗栗地方法院判處緩刑後，竟送達判決
    當日再以相同手法竊盜，一再至臺中縣、彰化縣等地之醫院
    行竊，而犯下多件竊盜犯行，惡性實屬重大；且被告正值青
    壯年，身強體壯，四肢健全，家中尚有妻子及2名女兒，本
    應正當謀生，好好扛起一個家庭的責任，卻不思勞動生產，
    冀圖不勞而獲，而屢屢再犯，潛入醫院內行竊，對醫院內病
    患、家屬及醫護人員之財產安全構成威脅，犯罪之情節及所
    生之危害非輕，惟被告犯後尚能坦承全部犯行，犯後態度尚
    稱良好等一切情狀，量處有期徒刑三年，其量刑堪稱妥適。
    被告仍執陳詞，指摘原審量刑過重，自無理由，應予駁回。
三、上訴人即臺灣彰化地方法院檢察署檢察官上訴雖稱：原審認
    修正前刑法第28條規定，對本件被告等不生有利或不利之情
    形，認為應依上述修正後刑法第2條第1項前段，比較新舊法
    後，適用行為時之舊法。然，依修正刑法第2條第1項規定，
    行為後法律有變更者，適用行為時（上訴書誤載為「裁判時
    」）之法律；但行為時之法律有利於行為人者，適用最有利
    於行為人之法律。即修正後刑法第2條第1項採從舊從輕原則
    （上訴書誤載為「從新從輕原則」），若新舊法處罰之輕重
    相同，即無比較適用之問題。原審在修正前後刑法28條規定
    ，對被告不生有利、不利情形，仍作新舊法比較適用，似有
    未妥云云。查，修正前刑法第28條：「二人以上『共同實施
    』犯罪之行為者，皆為正犯」之規定，已修正為：「二人以
    上『共同實行』犯罪之行為者，皆為正犯」，乃限定著手以
    後行為階段之參與，屬可罰性要件之變更，宜依修正後刑法
    第2條第1項規定，為新舊法比較適用。是以，原審為此刑法
    第28條修正前後「共同正犯」規定之比較適用，即無不當。
    檢察官上訴意旨，仍執前詞指摘原判決不當，自無理由，應
    予駁回。
四、據上論斷，應依刑事訴訟法第373條、第368條，判決如主文
    。
本案經檢察官甲○○到庭執行職務。
中　　華　　民　　國　　96　　年　　4 　　月　　26　　日
            刑事第八庭  審判長法　官　羅　得　村
                              法　官　張　靜　琪
                              法　官　陳　宏　卿
上列正本證明與原本無異。
不得上訴。
                              書記官  柯  孟  伶
中　　華　　民　　國　　96　　年　　4　　月　　26　　日
